台灣高等法院交通事件裁定　　　　　　　　　　　九十一年度交抗字第一一四號
　　抗　告　人
　　即受處分人　甲○○
右抗告人因違反道路交通管理處罰條例事件，不服臺灣臺北地方法院中華民國九十一
年十月二十一日裁定（九十一年度交聲字第一三五四號），提起抗告，本院裁定如左
：
    主  文
抗告駁回。
    理  由
一、原裁定意旨（如附件）。
二、抗告意旨略以：抗告人現尚就讀於新竹之交通大學，調查期日因學校考試，未能
    到庭，經委任直系血親尊親屬陳建吾為代理人，該期日已到庭代為陳述。證人即
    舉發人於庭訊日稱：路口不可能停車，不可能讓車輛停在路口，當時是綠燈云云
    。然查，時為下班尖峰時間，當時是綠燈，車輛定係緊接且密集，該白色車與前
    車有約二部車之車距，已非正常現象，道路上固然不可能違規停車，然若突然拋
    錨或駕駛動作稍緩而啟動慢，此非證人所指的「不可能停車」，要者該車當時確
    尚未前行，抗告人在車後見此異狀，慢速通過該車之左側而即駛入正常車道，前
    車既未行駛，豈能遽謂「超車」。再舉發之照片中明顯見係警察隱藏於後方角落
    偷拍，而非在路口拍攝，核予警政署所定不得偷拍之規定不符，為此狀請撤銷原
    裁定，免於受處分云云。
三、經查，證人即舉發警員陳敬楷於原審九十一年十月十五日調查時證稱：本件是我
    舉發，九十一年五月十七日我在新竹市○○路、光復路口執行交警執務，看到Ｂ
    ＢＣ─０二０號機車跨越雙黃線行駛，逕行舉發拍照委外告發，當天照片中白色
    轎車是行駛中，這是路口不可能停車，且當時是綠燈，照片看得很清楚，不可能
    停車，我們當時有五個義交執勤，加上我在那邊執勤，不可能讓車輛停在路口附
    近等語明確（見原審九十一年十月十五日訊問筆錄）；核與卷附舉發照片所示路
    口號誌為綠燈、受處分人超越之白色自用小客車距前行車輛僅約一個車身之距離
    、其右方外車道仍有車輛行駛等情相符；足證受處分人所稱白色自用小客車突然
    在路中停車一、二分鐘之久，外側車道復有路邊停車等語要屬子虛，不足採信。
    且按證人陳敬楷乃為原處分機關認定受處分人有前開違規行為之原證人，其到庭
    在原審以言詞供述本件待證事實－即受處分人有前開違規事實，由證人陳敬楷上
    開證詞以觀，已足使法院得有受處分人確有上開違規事實之確信；另並無證人陳
    敬楷證述為不可採之品性證據或前科證據存在，自不得僅以證人為本件開單告發
    受處分人之員警而全盤抹煞其所具有之原證人資格，是其證言應堪採信。
四、綜上所述，受處分人確有在前揭設有禁止超車標線路段超車之違規行為，從而原
    處分機關依道路交通管理處罰條例第四十七條第二款之規定，從輕裁處受處分人
    罰鍰一千二元，並依同條例第六十三條第一項第一款規定併予記受處分人違規點
    數一點，核無違誤。原審認受處分人聲明異議為無理由，應予駁回，核無違誤。
    抗告人抗告意旨仍執陳詞謂係因行駛於其前之白色車輛在路中停車一、二分鐘之
    久，故伊不得已乃越線超越前車云云，惟縱依抗告人所言，當時前車確有短暫停
    滯之情況，基於交通安全之考量，抗告人亦不得貿然越過對向車道（雙黃線）而
    違規超車，是抗告人抗告理由顯屬無理，應予駁回。
六、據上論斷，應依道路交通案件處理辦法第二十六條，刑事訴訟法第四百十二條，
    裁定如主文。
中      華      民      國        九十一      年    十二    月    四    日
                              台灣高等法院交通法庭
                                  審判長法  官  葉  騰  瑞
                                        法  官  江  國  華
                                        法  官  莊  明  彰
右正本證明與原本無異。
不得再抗告。
                                        書記官  廖  嫣  雯
中      華      民      國        九十一      年    十二    月    五    日
